臺灣板橋地方法院交通事件裁定　　　 100年度交聲更字第18號
原處分機關　交通部公路總局臺北區監理所
異　議　人
即受處分人　楊大平
上列異議人因違反道路交通管理處罰條例案件，對於交通部公路
總局臺北區監理所於民國99年10月18日以北監營裁字第裁40-C00
000000號違反道路交通管理事件裁決書之所為處分，聲明異議，
本院於100 年3 月31日以99年度交聲字第4476號裁定後，異議人
不服，提起抗告，經臺灣高等法院於100 年5 月12日以100 年度
交抗字第539 號裁定將原裁定撤銷，發回本院，本院更為裁定如
下：
    主  文
異議駁回。
    理  由
一、原處分意旨略以：異議人即受處分人楊大平於民國99年3 月
    19日凌晨1 時5 分許，駕駛車號665-YM號營業小客車，行經
    臺北縣板橋市（現改制為新北市板橋區，以下仍記載為臺北
    縣板橋市○○○路○段127 號前，因有「駕車行經有燈光號
    誌管制之交岔路口闖紅燈」之違規行為，經臺北縣政府警察
    局（現改制為新北市政府警察局，以下仍記載為臺北縣政府
    警察局）板橋分局大觀派出所警員掣單當場舉發，嗣經原處
    分機關依道路交通管理處罰條例第53條第1 項之規定裁處罰
    鍰新臺幣四千元，並依同法第63條第1 項第3 款記違規點數
    3 點。
二、異議意旨略以：異議人當時在大觀路一段28巷的路口停等紅
    燈，突遭警員攔下，並稱異議人剛才在二段127 號闖紅燈，
    但異議人於行駛中均未見到警察，警員怎能莫名說異議人闖
    紅燈云云。
三、按汽車駕駛人，行經有燈光號誌管制之交岔路口闖紅燈者，
    處新臺幣一千八百元以上五千四百元以下罰鍰，道路交通管
    理處罰條例第53條第1 項定有明文。汽車駕駛人有道路交通
    管理處罰條例第53條之情形之一者，各記違規點數三點，同
    條例第63條第1 項第3 款亦定有明文。
四、經查：
  (一)本件原處分機關於99年10月18日作成裁決書，並於99年10月
    21日將裁決書寄存送達至異議人楊大平位於臺北縣板橋市○
    ○○街8 巷3 之1 號住處，異議人於「裁決後」之99年11月
    10日向原處分機關提出交通違規案件陳述書表示不服，原處
    分機關於接獲受處分人之申訴書後，經函請舉發機關調查，
    嗣舉發機關回函仍認違規事實明確，應依法處罰，異議人始
    於99年12月6 日具狀聲明異議，雖該聲明異議狀提出時已逾
    收受裁決書之翌日起算20日期間，惟異議人業於收受裁決書
    後翌日起算20日內之99年11月10日，向原處分機關提出交通
    違規案件陳述書，且觀其陳述內容，顯係不服原處分機關所
    為之本件裁決處分，僅因其不諳異議程序，而誤為提出陳述
    書，甚為明確。按道路交通事件處理辦法第12條雖規定「聲
    明異議，應以司法狀紙，敘述異議之理由，提出於原處分機
    關為之」，但異議人於99年11月10日提出之陳述書真意即為
    對本件裁決處分「聲明異議」，應不得拘泥於異議人使用「
    陳述書」之文字，以文字、書狀格式不符即認異議人係對交
    通違規為「陳述」而非提出異議。綜上，異議人於原裁決處
    分送達後，於99年11月10日向原處分機關陳述不服之意見，
    應視為未逾法定20日期間已提出聲明異議，以維當事人權益
    ，又異議人嗣後於99年12月6 日提出以司法狀紙撰寫之聲明
    異議狀，亦已補正聲明異議之書狀格式程序，故本件異議人
    聲明異議即合於法律上之程式，合先敘明。
  (二)又本件異議人楊大平於99年3 月19日凌晨1 時5 分許，駕駛
    車號665-YM號營業小客車，行經臺北縣板橋市○○路○段12
    7 號前，因有「駕車行經有燈光號誌管制之交岔路口闖紅燈
    」之違規為警查獲之事實，業據證人即舉發員警蘇冠丞到庭
    證述綦詳，並有臺北縣政府警察局北縣警交大字第C0000000
    0 號舉發通知單影本1 紙在卷可稽。異議人於舉發當時當場
    拒簽拒收舉發通知單，亦經舉發員警於舉發通知單上記明事
    由與告知事項。異議人雖執前詞置辯，惟證人李仁杰於本院
    訊問時具結證稱：伊當時所站位置就在派出所門口，準備離
    所執行巡邏勤務，從派出所出來時剛好紅燈，就目擊到異議
    人駕駛汽車闖越紅燈，因為伊派出所出來就有行人穿越道，
    該處有行人專用號誌，當時該號誌是專供行人穿越，有汽車
    通過非常顯眼，所以伊就上前將其攔停，當時異議人行進速
    度不是很快等語（見本院100 年3 月15日訊問筆錄）。按燈
    光號誌之違反，其所需之舉證狀態稍縱即逝，除設有感應照
    相之路口外，事後無法還原現場狀態，職是，舉發當時現場
    之值勤員警自屬交通案件之重要證人。參酌員警執行公務時
    ，本身即受有行政懲處責任之監督，且其到庭具結作證，更
    係以刑事責任擔保其證言之真實性，本件舉發員警蘇冠丞與
    異議人間並無何身分利害業務關係，當無嫌隙，衡諸情理應
    無甘冒偽證罪刑責風險而故意設詞構陷異議人之理，且依證
    人之明確證述，佐以異議人自稱：當地派出所門口確實設有
    1 組紅綠燈，當時凌晨1 時，車流量很少，沒有其他車輛等
    情（同前筆錄），難認於本件舉發有誤認燈號、違規車輛之
    情事，此外亦無任何證據可證舉發員警有何捏造事實違法取
    締之不法情事，而異議人亦未就其主張執勤員警之舉發有誤
    提出具體證據以供調查，本院認員警本於維護交通秩序、安
    全職責所為之取締，當屬合法、正確之舉發。異議人僅於事
    後空言否認上開違規行為，所辯尚無足採。從而，原處分機
    關援引道路交通管理處罰條例第53條第1 項及違反道路交通
    管理事件統一裁罰基準表之規定處異議人罰鍰新臺幣四千元
    ，並依同條例第63條第1 項第3 款記違規點數3 點，依法並
    無不合，本件異議為無理由，應予駁回。
據上論斷，應依道路交通管理處罰條例第87條第2 項，道路交通
事件處理辦法第18條，裁定如主文。
中    華    民    國   100    年    8     月    29    日
                        交通法庭  法  官  戴嘉清
以上正本證明與原本無異。
如不服本裁定應於送達後5 日內向本院提出抗告狀。
                                  書記官  廖貞音
中    華    民    國   100    年    8     月    29    日